Inventaris van het archief van het Nederlandse Consulaat-Generaal te New York, (1818) 1855-1954
Nationaal Archief, Den Haag
- Archiefblok (1886)1913-1954
  - Stukken betreffende bijzondere onderwerpen, B
    - Koninklijk Huis, Consulaat-Generaal, Consulaten, II
      - Stukken betreffende de huisvesting van het consulaat-generaal en haar bijkantoor (scheepvaartzaken)., 1919-1951; 273; 1 pak
      - Stukken betreffende de conferentie in 1920 van Nederlandse consulaire ambtenaren te Chicago., 1920-1921; 274; 1 omslag
      - Stukken betreffende benoemingen en ontslag van Nederlands consulair personeel hoofdzakelijk in de V.S. en Canada., 1921-1951; 275; 1 omslag
      - Stukken betreffende personeel van het consulaat-generaal., 1923-1951; 276-277; 2 pakken
        Inv.nr. 276 is alfabetisch geordend. Zie tevens inv.nr. 267.
        - 1923-1951, 276
        - 1927-1951 (algemeen), 277
      - Instructie (1918) inzake de werkzaamheden voor de Nederlandse handelsattaché in de V.S., 1934; 278; 1 stuk
      - Stukken betreffende het Nederlands Koninklijk Huis., 1934-1950; 279; 1 omslag
      - Stukken betreffende de registratie door de Amerikaanse autoriteiten van Nederlands personeel van het consulaat-generaal., 1938-1939; 280; 1 omslag
      - Stukken betreffende reorganisatie en bezuinigingen op het consulaat-generaal te New York., 1948-1950; 281; 1 omslag
    - Decoraties, binnenlandse politiek Indonesië / Nederlands-Indië, III
      Zie voor Indonesië tevens inv.nrs. 269-270.
      - Stukken betreffende het verlenen van Nederlandse en buitenlandse decoraties aan Nederlanders en buitenlanders., 1921-1951; 282; 1 pak
      - Stukken betreffende de binnenlandse politiek van Nederlands-Indië., 1946-1948; 283; 1 omslag
    - Instructies, IV
      Zie tevens inv.nr. 278.
      - Verslag over de handelsbetrekkingen tussen Noord Amerika en Nederlands Indië., 1919; 284; 1 katern
      - Stukken betreffende het verlenen van buitenlandse visa aan Nederlanders in de V.S., 1940-1943; 285; 1 omslag
    - Scheepvaartzaken, V
      - Scheepvaartverklaringen, V.1
        - Stukken betreffende het opmaken van scheepvaartverklaringen aan het consulaat-generaal te New York., 1940-1946; 286; 1 omslag
        - Scheepvaartverklaringen opgemaakt aan het consulaat-generaal te New York., 1901-1949; 287-295; 6 pakken, 2 banden en 1 omslag
          - 1901-1904, 1906-1910, 287
          - 1911-1915, 288
          - 1916-1919, 289
          - 1920-1922, 290
          - 1923-1926, 291
          - 1927-1946, 292
          - 1927-1936, 293; band
          - 1936-1939, 294; band
          - 1949, 295; omslag
      - Diversen scheepvaartaangelegenheden, V.2
        - Akten van desertie door Nederlandse schepelingen. Met bijlagen., 1913-1939; 296; 1 omslag
          Geordend op naam van de schepen.
        - Stukken betreffende de opening van het Nederlandse zeemanshuis te Hoboken., 1915; 297; 1 omslag
        - Stukken betreffende de Amerikaanse regeling inzake het aanmonsteren van zeelieden., 1915-1917; 298; 1 omslag
        - Stukken betreffende de nalatenschap van de verdronken Nederlandse zeeman J. Zwart van de s.s. "Albert Watts"., 1917-1922; 299; 1 omslag
        - Stukken betreffende de inbeslagname van Nederlandse schepen door de V.S., 1918-1931; 300; 1 omslag
        - Stukken betreffende het bezoek in 1926 aan New York van de Nederlandse kruiser "Sumaträ., 1926-1928; 301; 1 omslag
        - Stukken betreffende het vergaan van het Nederlandse schip "Alkaid"., 1926-1928; 302; 1 omslag
        - Stukken betreffende de Atlantische oversteek van J.G. Schuttevaer en zijn aankomst te New York., 1929-1930; 303; 1 omslag
        - Stukken betreffende het protest van de "All-America Anti-Imperialist League" tegen de behandeling van de muiters aan boord van de Nederlandse kruiser "De Zeven Provinciën"., 1933; 304; 1 omslag
        - Stukken betreffende de eerste vaart naar New York van de s.s. "Nieuw Amsterdam"., 1938-1939; 305; 1 omslag
        - Stukken betreffende de Nederlandse scheepvaart- en handels-commissie., 1939-1942; 306; 1 omslag
        - Stukken betreffende Nederlandse opvarenden aan boord van het m.s. "Hanseat" en hun verblijf op Ellis Island., 1940-1943; 307; 1 omslag
        - Stukken betreffende de Nederlandse scheepvaartmissie te New York., 1942-1943; 308; 1 omslag
        - Stukken betreffende de correspondentie van Nederlandse zeelieden met hun familie in bezet Nederland., 1942-1945; 309; 1 omslag
        - Stukken betreffende ambtenaren van de scheepvaartinspectie verbonden aan het consulaat-generaal., 1942-1947; 310; 1 omslag
        - Akten van overlijden gehouden aan boord van Nederlandse schepen., 1942-1948; 311; 1 omslag
        - Stukken betreffende het Nederlandse scheepvaartcomité te New York., 1943-1944; 312; 1 omslag
        - Missive betreffende de repatriatie van Nederlandse zeelieden na bevrijding van Nederland. Met bijlagen., 1944; 313; 1 stuk
        - Stukken betreffende de inbeslagname van een Amerikaans schip door de Nederlands-Indische autoriteiten., 1947; 314; 1 omslag
    - Emigratie, deportatie, VIII
      - Stukken betreffende de Nederlandse immigratie commissie., 1921-1938; 315; 1 omslag
      - Stukken betreffende deportatie van o.a. Nederlandse misdadigers uit de V.S., 1935; 316; 1 omslag
      - Staten van Nederlandse emigranten in de V.S., 1937-1939; 317; 1 omslag
    - Burgerlijke stand, IX
      Zie voor akten van overlijden tevens inv.nr. 311.
      - Stukken betreffende de registratie van de echtscheiding van R. Kamphues Suermondt en E.C. Andersson te New York., 1914, 1920; 318; 1 omslag
      - Stukken betreffende de voogdij over Vera van der Oudermeulen., 1914-1925; 319; 1 pak
        Zie voor voogdij tevens inv.nr. 346.
      - Akten van geboorte van A.J. Zeelanda alsmede P.H. Becker van der Meer. Met bijlagen., 1917; 320; 2 stukken
      - Akte van overlijden van M.G. Lopez alsmede F. van Kooperen., 1917, 1919; 321; 2 stukken
      - Stukken betreffende de overlijdensakte van H. Smit alsmede J.M. Hoornstra., 1924-1927; 322; 1 omslag
      - Akte van huwelijkse voorwaarden tusssen B.D. van Emden en mej. E.J.M. Schmid. Afschrift., 1939; 323; 1 katern
      - Stukken betreffende het huwelijk van Nederlanders met 'vijandelijke onderdanen'., 1947-1952; 324; 1 omslag
    - Notariële akten, X
      - Stukken betreffende het verlijden van notariële akten voor diverse personen., 1913-1944; 325; 1 omslag
        Met bijgesloten inhoudsopgave.
      - Stukken betreffende de verhoging van de kanselarijrechten voor het opstellen van notariële akten aan het consulaat-generaal., 1927; 326; 1 omslag
      - Instructies inzake het opmaken van notariële akten met name testamenten aan het consulaat-generaal., 1930-1937; 327; 1 omslag
    - Overlijden en nalatenschappen, XI
      Zie tevens rubrieken I en IX
      - Stukken betreffende nalatenschappen van en voor hoofdzakelijk Nederlandse onderdanen., 1904-1952; 328-335; 8 pakken
        Alfabetisch geordend. Met bijgesloten inhoudsopgave.
        - A-B, 328
        - C-G, 329
        - H-K, 330
        - L, 331
        - M-R, 332
        - Sa-Si, 333
        - Sl-Ste, 334
        - Sto-Z, 335
      - Stukken betreffende het overlijden van Nederlandse onderdanen in New York., 1914-1951; 336-337; 2 pakken
        - A-L, 336
        - M-Z, 337
      - Stukken betreffende consulaire rechten bij afwikkeling van nalatenschappen in de V.S., 1928; 338; 1 omslag
      - Stukken betreffende de afwikkeling van nalatenschappen in de V.S., 1930-1935; 339; 1 omslag
      - Stukken betreffende nalatenschappen in het algemeen., 1945-1951; 340; 1 omslag
    - Weldadigheid, XII
      - Stukken betreffende het John Rutger Plantenfonds t.g.v. hulpbehoevende Nederlanders en oud-Nederlanders., 1914-1952; 341; 1 omslag
    - Juridische Zaken, XIII
      - Stukken betreffende de rogatoire commissie inzake de rechtszaak van G.S. Kaufmann contra L. Kersten., 1927-1930; 342; 1 omslag
      - Stukken betreffende de Amerikaanse weigering inzake het buitenwerking stellen van de zogenaamde goudclausule in particuliere contracten., 1933-1936; 343; 1 omslag
      - Stukken betreffende de strafvervolging van de Nederlander S. Bottenheim., 1934-1936; 344; 1 omslag
      - Stukken betreffende het verhoor van M.W. van der Wolk inzake de opheffing van zijn curatele., 1936-1938; 345; 1 omslag
        Zie voor ander verhoor inv.nr. 263.
      - Stukken betreffende de voogdij over F.H. Wiegerink., 1937-1938; 346; 1 omslag
        Zie voor voogdij tevens inv.nr. 319.
      - Processen-verbaal betreffende diverse aangelegenheden., 1945-1951; 347; 1 omslag
        Openbaarheid beperkt tot 01-01-2027
    - Statistieken, verslagen, publicaties, XIV
      - Jaarverslagen 1922-1924 van de Nederlandse consul te Philadelphia., 1923-1925; 348; 1 omslag
      - Stukken betreffende de "Netherlands Trade Review" van de Nederlandse Kamer van Koophandel te New York., 1942; 349; 1 omslag
    - Nederlanderschap, XXI
      Zie tevens rubriek I.
      - Stukken betreffende Nederlanderschap en nationaliteit van diverse personen., 1912-1952; 350; 1 pak
        Niet raadpleegbaar
      - Kennisgevingen Nederlanderschap afkomstig van de Nederlandse consulaten in de V.S., 1915-1951; 351; 1 omslag
      - Akten houdende bewijzen van Nederlanderschap., 1917, 1930; 352; 1 omslag
      - Stukken betreffende naturalisatie en hernaturalisatie van A.J. Ali Cohen Tenbrinck, B.J.J.M. Groen, C.F. Schenck geb. Strauss en M. Slamanowitz., 1925, 1936-1938; 353; 1 omslag
    - Wetgeving en verdragen, XXIII
      - Stukken betreffende het Nederlands-Amerikaans handelsverdrag., 1920-1935; 354; 1 omslag
      - Stukken betreffende het verdrag van handel en vriendschap tussen Nederland en de V.S., 1922, 1946-1950; 355; 1 omslag
      - Stukken betreffende een nieuw ontwerp van een consulair verdrag tussen Nederland en de V.S., 1924-1939; 356; 1 omslag
    - Vluchtelingen, XXV
      - Stukken betreffende o.a. Nederlandse vluchtelingen., 1940-1946; 357; 1 omslag
      - Stukken betreffende en lijsten van Nederlandse geïnterneerden in het Verre Oosten. Met bijlagen., 1943-1945; 358; 1 omslag
    - Tweede Wereldoorlog, XXVI
      - Stukken betreffende uit bezet Nederland ontvluchte Nederlandse militairen., 1942; 359; 1 omslag
      - Stukken betreffende de "Netherlands War Relief Center"., 1942-1945; 360; 1 omslag
      - Stukken betreffende uitwisseling van Nederlandse joden in bezet gebied tegen gevangen genomen Duitsers., 1943-1945; 361; 1 omslag
      - Stukken betreffende namen van Nederlandse joden teruggevonden in bevrijd en bezet Nederlands gebied., 1944-1945; 362; 1 omslag
      - Stukken betreffende deportatie van Nederlandse joden uit bezet Nederland., 1944-1946; 363; 1 omslag
      - Stukken betreffende 'ontvijanding' van vermogen aan in de V.S. wonende joden., 1946-1952; 364; 1 omslag